臺灣高等法院刑事判決
111年度原上訴字第99號
上  訴  人  臺灣臺北地方檢察署檢察官
上  訴  人  
即  被  告  林星佑


選任辯護人  郭緯中律師
            古健琳律師
上  訴  人  
即  被  告  王灝  



上 一被 告
選任辯護人  童兆祥律師
            邱亮儒律師
            符詠涵律師
被      告  唐紹琦




上 一被 告                    
指定辯護人  許瓊之律師(義務辯護)
上列上訴人等因被告等重傷害案件，不服臺灣臺北地方法院110
年度原訴字第25號、110年度訴字第763號，中華民國111年2月25
日第一審判決（起訴案號：臺灣臺北地方檢察署110年度偵字第2
826號、110年度偵緝字第952號），提起上訴，本院判決如下：
    主  文
原判決撤銷。
林星佑共同犯重傷害未遂罪，處有期徒刑壹年捌月。緩刑伍年，
緩刑期間付保護管束，並應向檢察官指定之政府機關、政府機構
、行政法人、社區或其他符合公益目的之機構或團體，提供捌拾
小時之義務勞務，及接受貳拾小時之法治教育。
王灝共同犯重傷害未遂罪，處有期徒刑壹年捌月。緩刑伍年，緩
刑期間付保護管束，並應向檢察官指定之政府機關、政府機構、
行政法人、社區或其他符合公益目的之機構或團體，提供捌拾小
時之義務勞務，及接受貳拾小時之法治教育。
唐紹琦共同犯重傷害未遂罪，處有期徒刑壹年貳月。緩刑肆年，
緩刑期間付保護管束，並應依附件所載之給付方式支付損害賠償
，暨應向檢察官指定之政府機關、政府機構、行政法人、社區或
其他符合公益目的之機構或團體，提供肆拾小時之義務勞務，及
接受拾小時之法治教育。
    犯罪事實
一、林星佑、王灝於民國108年10月19日上午5時20分許，在臺北
    市○○區○○○路00號「星聚點KTV」前，因林星佑及同行友人王
    浚嘉【另案經本院109年上訴字第4043號判決上訴駁回(有期
    徒刑2年6月)，嗣經最高法院110年台上字第6329號判決上訴
    駁回確定】與邸柏瑋發生口角，其等能預見人之頭部、眼睛
    、臉部係人體重要部位，臉部眼窩、鼻孔通往腦部之孔洞，
    又眼部、腦部極其脆弱，若經任何外力重擊上開部位，足以
    造成他人之視能毀敗或嚴重受損，或對人之身體健康有重大
    不治或難治之重傷害結果，卻仍共同基於造成邸柏瑋身體重
    傷害結果也不違背本意之不確定故意與犯意聯絡，王浚嘉先
    徒手毆打邸柏瑋，斯時邸柏瑋之友人陳楚文見狀上前阻止，
    惟林星佑、王灝等人仍承前重傷害之犯意聯絡，共同仗群眾
    優勢，以拳頭毆擊、徒手毆打邸柏瑋及陳楚文，又以腳踹踢
    、踩踏等方式，毆擊邸柏瑋及陳楚文之頭部及身體，此際唐
    紹琦自遠處前來，已知林星佑、王灝及王浚嘉與邸柏瑋、陳
    楚文扭打成一團，遂基於共同使邸柏瑋、陳楚文身體重傷害
    結果不違背本意之不確定故意與犯意聯絡，加入圍毆，唐紹
    琦以雙手壓制陳楚文在地使其難以掙脫，任令林星佑、王灝
    得以腳踹踢、踩踏倒地之陳楚文頭部，陳楚文再遭唐紹琦由
    無障礙坡道拖起至騎樓，由林星佑、王灝及王浚嘉包圍陳楚
    文，並分別徒手毆打揮擊陳楚文，王灝以腳踢踩陳楚文頭部
    及身體數下，陳楚文短暫掙脫後，再遭林星佑勒住陳楚文脖
    子，並以拳頭攻擊陳楚文頭部，王灝則以腳踢陳楚文，復走
    回邸柏瑋倒地處以腳踢向邸柏瑋頭部數次，其後林星佑、王
    浚嘉則以腳踩踏邸柏瑋頭部數次，王浚嘉並以右拳攻擊邸柏
    瑋之頭部及上身，邸柏瑋因而不支倒地，嗣後由勸架之不詳
    姓名男子（下稱甲男）將陳楚文帶離現場之際，林星佑又將
    陳楚文推落至騎樓欄杆外以拳頭、手拍及腳踢踩踏陳楚文身
    體及頭部數次，王灝亦以腳踩踏、踹踢陳楚文數次，王浚嘉
    則以腳踢踩已倒地之陳楚文頭部多次，邸柏瑋因而受有頭部
    多處挫傷瘀腫、右側眶底閉鎖性骨折及頭部擦傷（約34、4
    4公分）等傷害；陳楚文亦受有頭部多處挫傷瘀腫、頭皮擦
    傷（約43公分）、臉部多處損傷、左側顱骨及顏面骨閉鎖
    性骨折、兩側前房出血、兩側急性虹膜睫狀體炎、左側眶底
    閉鎖性骨折、兩側眼球及眼眶組織挫傷瘀腫、兩側眼瞼及眼
    周圍撕裂傷（左側20.50.3公分、右側1.50.30.2公分）
    、唇挫傷擦傷（約21公分）、前胸壁挫傷瘀腫、左側胸部
    擦傷（約151公分）、兩側肩膀挫傷瘀腫、兩側肩膀擦傷（
    約101、85公分）、右側前臂擦傷（約53公分）、左側手
    部挫傷瘀腫、左側手部擦傷（約11、0.50.3公分）、右側
    膝部挫傷瘀腫（擦傷約33公分）、右側髖部挫傷瘀腫及右
    側足部挫傷瘀腫等傷害，嗣經警據報前往現場處理，將邸柏
    瑋及陳楚文送醫急救，始未達毀敗或嚴重減損邸柏瑋、陳楚
    文之一目或一肢以上機能或於身體、健康有重大不治或難治
    之重傷害結果而未遂。王浚嘉經警到場當場逮捕，林星佑、
    王灝、唐紹琦等人則為警循線查獲。
二、案經邸柏瑋、陳楚文訴由臺北市政府警察局松山分局報告臺
    灣臺北地方檢察署（下稱臺北地檢署）檢察官偵查起訴。
    理  由
壹、證據能力：本案認定犯罪事實所引用之證據，皆無證據證明
    係公務員違背法定程序所取得。又檢察官、被告林星佑、王
    灝、唐紹琦（下稱被告3人）及其等辯護人於本院準備程序
    及審理時均未爭執其證據能力（本院卷第256至265、378至3
    87頁），而該等證據經本院審酌該等證據製作時之情況，尚
    無顯不可信與不得作為證據之情形，亦無違法不當與證明力
    明顯過低之瑕疵，且與待證事實具有關聯性，認為以之作為
    證據應屬適當，依刑事訴訟法第158條之4反面解釋及第159
    條之5規定，認均有證據能力。
貳、實體部分：
一、認定事實所憑之證據及理由：
(一)訊據被告3人對於前述重傷害未遂犯行於本院準備程序及審
    理時均坦承不諱（本院卷第253至256、389至390頁），核與
    證人即告訴人邸柏瑋、陳楚文於警詢、偵查、原審及本院審
    理時指證綦詳（臺北地檢署108年度他字第11784號卷，下稱
    他卷，第53至54、69至72、195至196頁；原審110年度原訴
    字第25號卷，下稱原審原訴卷，卷二第179至183、201頁；
    原審108年度訴字第904號卷，下稱原審訴904卷，卷一第439
    、137至149頁；本院109年度上訴字第4043號卷，下稱本院4
    043卷，第107頁），並有證人即共犯王浚嘉於警詢、偵查、
    原審、本院審理時（臺北地檢署110年度偵字第2826號偵查
    卷，下稱偵2826卷第87至88頁；臺北地檢署108年度速偵字
    第2247號偵查卷，下稱速偵卷，第8頁背面至9頁、第31頁背
    面；原審訴904卷一第330、438至439頁；原審訴904卷二第1
    43、149、159至161頁；本院4043卷第259至262頁）、證人
    即告訴人同行友人洪杏玟於警詢及原審審理時（他卷第95至
    96頁，原審訴904卷二第150至155頁）之證述大致相符；此
    外，復有馬偕紀念醫院驗傷診斷證明書、受傷照片、現場監
    視錄影暨原審及本院勘驗筆錄、擷圖在卷可憑（他卷第13至
    37、61頁，原審原訴卷二第112至119、127至169頁，本院卷
    第254至255、271至327頁），是上開補強證據，已足資擔保
    被告3人上開自白之真實性，核與事實相符，堪以採信。
(二)又被告林星佑於起訴書所載時間、地點因共犯王浚嘉與告訴
    人邸柏瑋發生口角，遂與王浚嘉、王灝徒手毆打、揮拳、腳
    踢及踩踏邸柏瑋等2人，被告林星佑對邸柏瑋重傷害未遂犯
    行明確：
 1、A監視畫面時間(以下同)49秒時，被告林星佑出手朝邸柏瑋
    、陳楚文處推，並於50秒時左手攻擊邸柏瑋頭部，似未擊中
    ；51秒至1分7秒毆打邸柏瑋，甚至將邸柏瑋頭部夾在腋下毆
    打，嗣與王灝持續追打邸柏瑋；直至1分11秒至1分23秒被告
    林星佑與王灝仍舊揮拳、腳踢毆打已倒地的邸柏瑋；1分24
    秒至26秒，被告林星佑仍持毆打倒地之邸柏瑋；並於1分27
    秒至1分35秒之間以右腳踢邸伯瑋1次，出拳毆打倒地的邸柏
    瑋頭部、前胸2次，持不明物體丟擊邸柏瑋；於1分46秒至50
    秒被告林星佑與王灝、王浚嘉包圍遭唐紹琦壓制在地之陳楚
    文，並分別出手毆打陳楚文；於1分52秒至1分55秒，被告林
    星佑與王灝、王浚嘉、唐紹琦繼續包偉、推、拉、踢及毆打
    陳楚文；於1分56秒至1分57秒，被告林星佑勒住陳楚文脖子
    ；於2分0秒至2分4秒，被告林星佑以拳頭毆擊陳楚文頭部後
    放開陳楚文；於2分6秒至8秒，林星佑以右腳踢坐在地上之
    邸柏瑋頭部，邸柏瑋因而倒地；嗣於B監視畫面(即接續A監
    視畫面之後之另一方向)所示之畫面時間(以下同)9秒至12秒
    所示，被告林昱佑與王灝、王浚嘉毆打陳楚文；14秒，陳楚
    文起身出拳攻擊被告林昱佑頭部2下；21秒，被告林昱佑以
    右手揮拳毆打陳楚文臉頰；23秒，被告林昱佑將陳楚文環抱
    推撞到路旁一輛計程車尾；26秒，被告林昱佑將陳楚文環抱
    摔至騎樓旁欄杆處；27秒至36秒，被告林星佑以右拳3次、
    右腳踩踏數次之方式攻擊陳楚文；於44秒至51秒，被告林星
    佑以手拍打陳楚文頭部共3次等情，有原審及本院勘驗筆錄
    附卷可參(原審原訴卷二第114至116、118至119、131至147
    、161至169頁，本院卷第279至303、316至326頁)。
 2、是由原審及本院勘驗之上開A、B監視器畫面所示，足稽被告
    林星佑與其餘共犯相互支援、彼此照應，於鬥毆之初始，其
    主要在與王灝同毆邸柏瑋，被告林星佑拳腳相向、未曾稍歇
    ，其攻擊之頻繁由監視器畫面中一目瞭然，再以其另與王灝
    則攻擊陳楚文，待邸柏瑋不勝暴擊、無力抵抗而倒地，此時
    即使王灝前往支應唐紹琦、王浚嘉毆打攻擊陳楚文之際，被
    告林星佑仍對邸柏瑋之毆打絲毫無停手之意，仍於A畫面時
    間1分21秒至1分35秒之間，接續全無反擊動作，坐倒在馬路
    上之邸柏瑋以腳踹猛踢後出拳揮擊邸柏瑋，旋又於1分46秒
    至50秒之際返回王灝、王浚嘉處，朝遭唐紹琦控制拖起至騎
    樓處之陳楚文施以拳腳，甚而於2分0秒至2分4秒朝陳楚文頭
    部猛地攻擊，被告林星佑再與王浚嘉再返回邸柏瑋倒坐之處
    ，分別以右腳踩踏又以右拳攻擊坐倒在路旁之邸柏瑋，依被
    告林星佑分別對邸柏瑋等2人拳腳相向，且其知王浚嘉、唐
    紹琦、王灝在案發現場持續對邸柏瑋等2人之施暴惡行，猶
    共同參與其中，甚至以揮擊拳頭、踹踢踩踏之方式，密集攻
    擊邸柏瑋等2人之臉部、頭部之人體重要部位及其他身體各
    部，尤其以邸柏瑋所受頭部多處挫傷瘀腫、右側眶底閉鎖性
    骨折及頭部擦傷等傷害；陳楚文亦受有頭部多處挫傷瘀腫、
    頭皮擦傷、臉部多處損傷、左側顱骨及顏面骨閉鎖性骨折、
    兩側前房出血、兩側急性虹膜睫狀體炎、左側眶底閉鎖性骨
    折、兩側眼球及眼眶組織挫傷瘀腫、臉側眼瞼及眼周圍撕裂
    傷等頭部、眼部眾多傷勢，可稽由被告林星佑參與其中之輪
    番圍毆暴行，已然造成邸柏瑋等2人一般人難以承受之傷勢
    ，縱因員警及時到場協助救護，將邸柏瑋等2人送醫急救，
    始未達毀敗或嚴重減損邸柏瑋等2人一目或一肢以上機能或
    於身體、健康有重大不治或難治之重傷害結果而未遂，仍無
    解於被告林星佑所犯重傷害未遂犯行之認定。
(三)被告王灝於起訴書所載時間、地點，與林星佑及王浚嘉徒手
    毆打、揮拳、腳踢及踩踏邸柏瑋等2人，另利用唐紹琦壓制
    、拉扯陳楚文之際，與林星佑、王浚嘉共同攻擊傷害陳楚文
    ，則被告王灝對邸柏瑋等2人重傷害未遂犯行明確：　　
 1、據原審及本院勘驗現場A監視畫面所示，畫面時間51秒至2分
    4秒之間，被告王灝、林星佑、王浚嘉與邸柏瑋等2人互相拉
    扯、推擠，扭打一團後，分別與林星佑追打邸柏瑋，再對受
    唐紹琦壓制無法自救、自保之陳楚文施以拳腳，甚至原已暫
    歇之肢體衝突，直至畫面時間2分25秒至2分45秒，再對陳楚
    文拳打腳踢等情，已有原審及本院勘驗筆錄附卷可參（原審
    原訴卷二第114至116、137至155頁，本院卷第289至308頁）
    。
 2、是由原審及本院勘驗之上開A、B監視器畫面所示，足稽被告
    王灝與其餘共犯彼此支援，於鬥毆之初始，主要在與林星佑
    同毆邸柏瑋，被告王灝拳腳相向、未曾稍歇，其攻擊之頻繁
    由監視器畫面中一目瞭然，其於唐紹琦壓制陳楚文在地，無
    法動彈時，王灝竟踹踢、踩踏倒地之陳楚文，於陳楚文遭唐
    紹琦拖往騎樓之際，又對陳楚文拳腳相向，再旋而攻擊已坐
    倒在地之邸柏瑋，施以拳腳，是依被告王灝分別對邸柏瑋及
    陳楚文拳腳相向，自係與現在林星佑、唐紹琦與王浚嘉分擔
    實行對邸柏瑋等2人之施暴惡行，參以其揮擊拳頭、踹踢踩
    踏之方式，密集攻擊邸柏瑋、陳楚文之臉部、頭部及其他身
    體各部，造成邸柏瑋等2人受有如犯罪事實欄所示傷害，縱
    因緊急救護，始未達毀敗或嚴重減損邸柏瑋等2人一目或一
    肢以上機能或於身體、健康有重大不治或難治之重傷害結果
    而未遂，然被告王灝所犯重傷害未遂罪行，事證俱明。
(四)被告唐紹琦坦承有以手勒住告訴人陳楚文的脖子後將其壓制
    在地，任令林星佑等人遂行施暴傷害邸柏瑋等2人之舉，查
    ：
 1、據原審及本院勘驗現場A監視畫面所示，被告唐紹琦於林星
    佑等人於A監視畫面時間59秒傷害邸柏瑋時加入被告林星佑
    、王灝及王浚嘉，並拉扯陳楚文；於1分10秒唐紹琦以手肘
    扣住陳楚文頭部，互相拉扯；於1分12秒，陳楚文因唐紹琦
    扣住其頭住重心不穩、跌倒在地；於1分15秒，唐紹琦跨坐
    在陳楚文身上，直至1分27秒至40秒，陳楚文因被告唐紹琦
    持續壓制動彈，遭王灝持續以左右腳踹踢4次，嗣於1分42至
    45秒，唐紹琦將陳楚文自無障礙坡道拖起至騎樓而後持續壓
    制之陳楚文；於1年46秒至55秒之際，唐紹琦繼續與林星佑
    、王灝及王浚嘉包圍、推、拉及毆打陳楚文；於1分56至2月
    24日，唐紹琦持續勾、抱住陳楚文之脖子、頭部秒至2分14
    秒，唐紹琦上前以手臂勾住陳楚文之脖子等情，有原審及本
    院勘驗筆錄附卷可參(原審原訴卷二第114至116、139至149
    頁，本院卷第284至304頁)。
 2、本案被告唐紹琦於糾紛初始，原本離案發現場相距甚遠，據
    被告唐紹琦於警詢稱：我原本是在星聚點KTV旁邊的7-11領
    錢，領完後就看到友人王灝、林星佑，以及另一名當天才認
    識的友人王浚嘉與兩位男子打在一起，我當時就把雙方拉開
    ，抓出一個瘦瘦被打的人，就是陳楚文，之後他吐我口水，
    之後我就把陳楚文壓在地板，至於陳楚文頭部多處挫傷瘀腫
    及右側眶底閉鎖性骨折都是王灝、林星佑他們打的等語(他
    卷第90、91頁)，是由被告唐紹琦所稱上情，倘被告唐紹琦
    不欲參與本案攻擊行為，本無須在知悉王灝、林星佑、王浚
    嘉等人與邸珀瑋等2人鬥毆之際，自行趨前主動加入圍毆亂
    局，被告唐紹琦此舉，足認被告唐紹瑋與林星佑等人共同分
    擔施暴攻擊邸柏瑋等2人之犯行，實有犯意之聯絡及行為之
    分擔。其後王灝、林星佑與邸柏瑋在馬路邊扭打，被告唐紹
    琦則與王浚嘉與陳楚文拉扯糾纏，被告唐紹琦順勢箝制陳楚
    文倒地後，陳楚文旋遭王灝、林星佑輪番以腳踹踢及踩踏陳
    楚文頭部多次，其間被告唐紹琦不僅未有任何制止或保護陳
    楚文之舉措，反而持續壓制陳楚文在地，使其無法自救、反
    抗，令王灝、林星佑得遂行攻擊犯行，甚至於監視畫面1分4
    2秒之際，再將陳楚文自地面拖起後再拉住陳楚文使其仍無
    法自保，再遭林星佑、王灝、王浚嘉輪流毆打，王灝以腳踹
    踢、林星佑以拳頭攻擊陳楚文頭部等情，詳如前述，是依被
    告唐紹琦本案參與之經過以觀，被告唐紹琦主觀上應有預見
    其壓制陳楚文之目的係為使王灝、林星佑及王浚嘉等人得完
    遂其等攻擊行為，且因被告唐紹琦之參與，王灝旋以左右腳
    踢踹踩踏陳楚文頭部，而人之頭部實為人生命中樞，被告唐
    紹琦實得以預見人之頭部遭有相當硬度之鞋子踢踹踩踏，再
    遭拳頭暴擊頭臉部，將致陳楚文之頭部、眼睛、臉部受有嚴
    重傷勢，又腦部、眼部均極其脆弱，若經任何外力重擊上開
    部位，足以造成人之身體或健康有重大不治或難治之重傷害
    結果，其仍勠力壓制陳楚文，致令王灝、林星佑及王浚嘉得
    以遂行攻擊行為，則其所為重傷害未遂之犯行，已堪是認。
    　　
(五)被告林星佑、王灝、唐紹琦與王浚嘉對邸柏瑋等2人攻擊行
    為具有重傷害之不確定故意：
 1、刑法第10條第4項第6款所規定之「於身體或健康有重大不治
    或難治之傷害」，係指傷害重大，傷害結果對於身體健康確
    有終身不治或難治者而言（最高法院80年度台上字第5826號
    判決意旨參照）。按使人受重傷未遂與普通傷害之區別，應
    以行為人於加害時有無使人受重傷之故意為斷（最高法院77
    年度台上字第4246號判決意旨參照），是以使人受重傷未遂
    罪與普通傷害罪之區別，端賴行為人於行為時究出於使人受
    重傷或傷害他人身體之犯意而定；又刑法上犯意之存否，固
    係隱藏於行為人內部主觀之意思，被害人傷痕之多寡、受傷
    處所是否為致命部位、傷勢輕重程度、行為人下手情形、使
    用之兇器種類、與被害人曾否相識、有無宿怨等情，雖不能
    執為區別使人受重傷未遂與普通傷害之絕對標準，然仍非不
    得盱衡審酌事發當時情況，深入觀察行為人之動機、行為人
    與被害人之衝突起因、行為當時所受之刺激，視其下手情形
    、力道輕重、加害之部位、攻擊次數、手段是否猝然致被害
    人難以防備，佐以行為人所執兇器、致傷結果、雙方武力優
    劣，暨行為後之後續動作等客觀情狀予以綜合觀察，論斷行
    為人內心主觀之犯意。查：　　
  ⑴依本院勘驗筆錄所示，被告林星佑、王灝均有對邸柏瑋等2人
    施以拳腳，次數之密集不知凡幾，邸柏瑋於108年度訴字第9
    04號案件（即共犯王浚嘉之案件，下稱904案）審理時證稱
    ：當時我被壓在地上打，王浚嘉等人以拳頭打我、用腳踩我
    的頭，主要攻擊頭部、太陽穴、鼻樑，後來我倒在公車停靠
    站的地上時，我感覺全身流血等語（原審訴904卷二第137、
    142至143頁）。陳楚文於904案審理時證稱：當時邸柏瑋先
    被打，是王浚嘉先出手，我問王浚嘉你打什麼意思，他說「
    打爽的」，其他人就跟著打，然後就以拳頭從我的下巴往上
    打我的右臉，我遭到攻擊頭部、胸口為主，被以拳頭、腳踢
    踩頭部、攻擊眼睛，造成右眉附近有深度傷口，縫了4、5針
    ，後背也有一道長傷口，我頭部被打到腦震盪，到醫院時一
    直嘔吐、無法馬上治療，回家後咳嗽都有血等語（原審訴90
    4卷二第144至147頁）；於原審審理時則證稱：當時是王浚
    嘉先動手打邸柏瑋和我，後來被告林星佑、王灝和唐紹琦才
    一擁而上，唐紹琦是把我架住，然後王浚嘉和王灝就一直攻
    擊我的頭部，他們都是針對我的頭部、眼睛攻擊，所以我的
    傷勢也都集中在頭部，而邸柏瑋則是被拖到一旁，也是被攻
    擊頭部，但我沒看到是誰把邸柏瑋拖到旁邊等語（原審原訴
    卷二第178至183頁）。證人洪杏玟於904案審理時則證稱：
    我看到邸柏瑋等2人被打的部位是臉、頭，我去扶起邸柏瑋
    時，他臉上都是血，陳楚文的頭則被打到腫起來，讓人認不
    得他，被告等人還用腳踹陳楚文的頭，打成這樣超狠的等語
    （原審訴904卷二第152頁）；上開邸柏瑋等2人所指稱各節
    ，除與證人洪杏玟證述等情相符外，核與馬偕紀念醫院驗傷
    診斷證明書、受傷照片、現場監視錄影暨本院及原審勘驗筆
    錄及擷圖相合（他卷第13至37頁、第61頁，原訴卷二第112
    至119頁、第127至169頁，本院卷第254至255、271至327頁
    ），堪予採信。
  ⑵本案依原審及本院勘驗結果所示，足稽被告林星佑、唐紹琦
    及王灝等人相互支援、彼此照應，其等對邸柏瑋等2人拳腳 
    相向、未曾稍歇，再以被告等人揮擊拳頭、踹踢踩踏，密集
    攻擊邸柏瑋等2人之臉部、頭部之人體重要部位及其他身體
    各部，尤其以邸柏瑋所受頭部多處挫傷瘀腫、右側眶底閉鎖
    性骨折及頭部擦傷等傷害；陳楚文亦受有頭部多處挫傷瘀腫
    、頭皮擦傷、臉部多處損傷、左側顱骨及顏面骨閉鎖性骨折
    、兩側前房出血、兩側急性虹膜睫狀體炎、左側眶底閉鎖性
    骨折、兩側眼球及眼眶組織挫傷瘀腫、臉側眼瞼及眼周圍撕
    裂傷等頭部、眼部眾多傷勢，集中在邸柏瑋等2人頭臉部，
    可稽被告等人仗人數優勢，集中、反覆多次以徒手、腳踢之
    方式攻擊邸柏瑋等2人之頭、臉，尤其臉部眼眶及周圍處，
    力道已達眼眶眶底、顏面骨、顱骨多處骨折之程度，可稽被
    告等人下手之重，且眼精是由角膜、虹膜、水晶體及玻璃體
    等組成，結構精密，非常脆弱，稍一不慎，皆有可能傷及邸
    柏瑋等2人之眼睛而影響視能，由被告林星佑等人之輪番圍
    毆暴行，實將造成一般人一目以上機能或於身體、健康有重
    大不治或難治之重傷害結果之虞，被告等人為有一般智識程
    度及生活經驗之成年人，對於上情焉有不知之理；又邸柏瑋
    等2人分別遭眾人毆擊、追打，人數居於劣勢，其2人並無明
    顯可以有效反擊眾人之舉動或事實上之可能，當其2人遭毆
    擊被打在地，即便有所謂試圖坐起身之動作，均不代表具有
    效反擊能力，此一客觀情狀，被告等人在現場始終目睹、參
    與，自應清楚知悉雙方肢體實力之嚴重落差，而被告等人之
    攻擊，直到警察到場才停手，足認被告等人決意致令邸柏瑋
    等2人傷勢嚴重或擴大，主觀意思至為堅定；是依據首揭說
    明，衡量被告此方下手輕重、次數、攻擊之部位、其行為動
    機、原因、告訴人受傷部位及嚴重程度等節，自應認定被告
    等人對於如此攻擊方式，可能傷害邸柏瑋等2人視能或造成
    其他身體健康方面難治之嚴重傷害已有預見，惟縱使如此亦
    不違背被告等人之本意而共同為本件犯行，是被告等人均具
    有使邸柏瑋等2人受有重傷之不確定犯意及犯意聯絡，堪予
    認定。
 2、上開邸柏瑋、陳楚文及洪杏玟等證人之證詞大抵相符，惟針
    對陳楚文所指稱遭人以不明尖硬物攻擊云云，查：
　⑴依陳楚文於904案審理時證稱：我被拳頭、腳攻擊頭部，中間
    應該有異物攻擊，因為我右邊眉尖有傷口縫合4、5針，是有
    深度的傷口，左後背也有蠻長的傷口，是由上往下刮下來的
    痛覺，應該是尖的物品等語（原審訴904卷二第144頁），嗣
    經法官提示勘驗筆錄內容後改稱：可能拿小小的尖銳物武器
    往我眉梢刺下去等語（原審訴904卷二第149頁）；再於原審
    審理時稱：錄影帶第二段畫面，我有看到林星佑拿疑似白色
    圓柱體，就是我已經倒在馬路上的時候，他有拿武器攻擊我
    的頭部，警詢時我說對方沒有使用器具是因為我被毆打時用
    手摀著我的臉跟頭部，後來是看錄影帶畫面才得知林星佑有
    拿武器等語（原審原訴卷二第180至181頁）；復於本院審理
    時更稱：我在案發時覺得是被棍棒打的，我的傷不是林星佑
    的戒指造成的等語（本院卷第390頁）；就其遭被告3人及王
    浚嘉毆打過程中究係持尖銳物品、白色圓柱體或棍棒等工具
    毆傷，前後供述內容明顯歧異，非無瑕疵可指；況依證人洪
    杏玟於904案審理時證稱：被告他們毆打過程中，我有看到
    有人要拿門口的鐵的立牌要打陳楚文，但被店員攔下拿走，
    後來就撿起地上什麼東西，我沒看清楚，除此之外我不清楚
    被告他們有無拿器械工具等語（原審訴904卷二第152、154
    頁），是在場證人洪杏玟亦未證稱有看到被告等人持不明尖
    硬物品攻擊。
　⑵再觀之邸柏瑋等2人如犯罪事實欄一之傷勢，俱無穿刺傷，且
    陳楚文之左右臉側眼瞼及眼周圍撕裂傷深度分別為左側0.3
    公分、右側0.2公分、左側手部擦傷之深度亦僅為0.3公分，
    並無尖硬物品穿刺傷之跡證；再觀諸監視器錄影畫面翻拍照
    片中，並未明確攝得被告等人手持任何尖硬物品等節；佐以
    本案並未扣得任何尖硬物品，從而被告林星佑、王灝等下手
    施暴之人否認有持尖銳硬物攻擊傷害，核非子虛，應屬可採
    ，自難認有起訴意旨所認被告手持不明尖硬物攻擊邸柏瑋等
    2人之情狀。
 3、按共同正犯間，在合同意思範圍內，各自分擔犯罪行為之一
    部，相互利用他人之行為，以達其犯罪之目的者，原不必每
    一階段均參與，祇須分擔犯罪行為之一部，即應對於全部所
    發生之結果共同負責。是共同正犯之行為，應整體觀察，就
    合同犯意內所造成之結果同負罪責，而非僅就自己實行之行
    為負責（最高法院105年度台上字第1290號判決意旨參照）
    ；次按共同正犯，係共同實行犯罪行為之人，在共同意思範
    圍內，各自分擔犯罪行為之一部，相互利用他人之行為，以
    達其犯罪之目的，其成立不以全體均參與實行犯罪構成要件
    之行為為要件，其行為分擔，亦不以每一階段皆有參與為必
    要，倘具有相互利用其行為之合同意思所為，仍應負共同正
    犯之責（最高法院99年度台上字第1323號判決意旨參照）。
    經查，被告林星佑、王灝均有以手毆打或腳踢的方式攻擊邸
    柏瑋等2人，被告唐紹琦則有架住告訴人陳楚文，令被告林
    星佑、王灝得以遂行持續攻擊陳楚文，則被告林星佑、王灝
    、唐紹琦及共犯王浚嘉，共同基於造成邸柏瑋等2人重傷害
    亦在所不惜之重傷害不確定犯意及犯意聯絡，已堪是認，自
    應就本案重傷害未遂之犯行負共同正犯之責。
二、綜上所述，本案事證明確，被告3人上開犯行，已堪認定，
    均應依法論科。
參、論罪科刑：
一、罪名：核被告林星佑、王灝、唐紹琦所為，均係犯刑法第27
    8條第3項、第1項之重傷害未遂罪。
二、共同正犯：
(一)被告林星佑、王灝、唐紹琦與共犯王浚嘉間，就本件犯行有
    犯意聯絡及行為分擔，應論以共同正犯。
(二)至起訴書認本案尚有其他年籍不詳之2名成年男子共同參與
    本案重傷害未遂犯行云云，惟查：
 1、依被告林星佑、王灝及唐紹琦分別於警詢、偵查供稱：現場
    動手及參與之人為被告林星佑、王灝、唐紹琦及共犯王浚嘉
    等情（他卷第77至78、84、91至92、197頁，速偵卷第9頁、
    第31頁背面，臺北地檢署110年度偵緝字第952號偵查卷第18
    頁速偵卷第31頁背面），是被告3人及共犯王浚嘉均指稱參
    與本案重傷害犯行之人僅有其等4人，而無其他不詳姓名之
    共犯。
 2、又依本院勘驗筆錄及擷圖以觀（本院卷第254至255、271至3
    27頁），案發現場雖有不詳姓名之2名男子（即擷圖所載甲
    、乙男，本院卷第271頁），惟甲、乙男於本案鬥毆過程中
    ，或擠入兩派人馬中企圖緩解衝突（本院卷第273至276頁）
    、或阻擋、勸阻王浚嘉、王灝（本院卷第289至291、294至2
    98頁）、或試圖攙扶倒地之陳楚文（本院卷第292至293頁）
    、或將陳楚文自人群中帶離現場（本院卷第301至309、313
    至314頁）、或在旁觀看（本院卷第277至302、315至327頁
    ），而未參與任何重傷害邸柏瑋等2人之犯行甚明，即無從
    認甲、乙男有何與被告3人及共犯王浚嘉有共同之犯意聯絡
    、行為分擔。
 3、至告訴人邸柏瑋於904案原審審理時指稱：本案出手之人有6
    人云云（原審904卷二第137至138頁），告訴人陳楚文於同
    次審理指稱有：出手之人有5、6人云云（原審904卷二第144
    至145頁），證人洪杏玟則於該次審理亦證稱為：6、7人在
    打告訴人云云（原審904卷二第152頁），共犯王浚嘉亦於11
    0年5月7日偵查時供稱：我於案發當日有與王灝、林星佑、
    唐紹琦與另外2人一起毆打、踹踢告訴人云云（偵2826卷第8
    8頁），王浚嘉另於904案本院110年8月3日審理時供稱：案
    發現場有5個人，這幾個人確實都有出手云云（本院4043卷
    第261頁），惟告訴人邸柏瑋、陳楚文、證人洪杏玟及共犯
    王浚嘉上開所陳除與被告3人及王浚嘉前開於案發當日即108
    年10月19日警詢及偵查時所為之供述不符外，亦與本院前開
    勘驗筆錄及擷圖有所出入，自無從依此即認甲、乙男有參與
    本案重傷害邸柏瑋等2人之犯行。
 4、綜上，參與本案重傷害未遂犯行之人應為被告3人及共犯王
    浚嘉，公訴意旨認尚有其他年籍不詳之2名成年男子共同參
    與本案重傷害未遂犯行，容有誤會，併此說明。
三、罪數：
(一)被告3人基於同一使特定人重傷害之不確定故意，於密接之
    時間內，先後以徒手、腳對邸柏瑋等2人頭部及身體攻擊之
    多次動作，其犯罪時間緊密相連，地點同一，各動作間之獨
    立性極為薄弱，難以強行分開，應視為數個舉動之接續施行
    ，合為包括之一行為予以評價，較為合理，是多次攻擊之行
    為，應依接續犯論以一罪。
(二)被告3人以一重傷害之接續行為同時傷害邸柏瑋等2人，各侵
    害其2人之身體法益，均觸犯重傷害未遂罪，為同種想像競
    合犯，依刑法第55條規定，均應從一重處斷。
(三)至被告唐紹琦雖以強暴方式即以雙手壓制陳楚文使其無法自
    救難以掙脫，妨害陳楚文行使自救、自保之權利，惟按行為
    始於著手，行為人於著手之際具有何種犯罪故意，原則上自
    應負該種犯罪故意之責任。惟行為人於著手後，改變其原來
    主觀犯意者，究應視為犯意變更而評價為一罪，或應認係另
    行起意而論以數罪，應視行為人前、後所實行之數個行為，
    在法律上能否評價為自然的一行為，以及其形式上所合致的
    數個犯罪構成要件，彼此間是否具有特別、補充或吸收關係
    而定。行為人基於單一整體犯意，在密切接近之時、地實行
    數行為，持續侵害同一被害客體，依其行為所合致之數個犯
    罪構成要件，彼此間倘具有特別、補充或吸收關係，僅論以
    一罪，即足以充分評價其行為之不法、罪責內涵者，固可認
    為犯意變更；否則，即屬另行起意，仍應評價為數罪（最高
    法院106年度台上字第1042號判決參照），查被告唐紹琦前
    開以強暴方式妨害陳楚文行使自救、自保之權利，自本案整
    體犯罪情節觀之，係屬與被告林星佑、王灝共同重傷害未遂
    行為之一部分，亦即被告林星佑、王灝因被告唐紹琦上開舉
    止而遂行其等重傷害未遂行為，而為重傷害未遂行為之一部
    分，祇能包括的論以重傷害未遂一罪，不另論以強制罪，附
    此說明。
四、刑之減輕事由：　　
(一)被告林星佑、王灝、唐紹琦均係基於重傷害故意而為本件犯
    行，惟未生重傷害結果，為未遂犯，爰依刑法第25條第2項
    未遂犯之規定，均按既遂犯之刑減輕。
(二)按刑事審判旨在實現刑罰權之分配的正義，故法院對有罪被
    告之科刑，應符合罪刑相當之原則，使輕重得宜，罰當其罪
    ，以契合社會之法律感情，此所以刑法第57條明定科刑時應
    審酌一切情狀，尤應注意該條所列10款事項以為科刑輕重之
    標準，並於同法第59條賦予法院以裁量權，如認「犯罪之情
    狀可憫恕，認科以最低度刑仍嫌過重者」，得酌量減輕其刑
    ，俾使法院就個案之量刑，能斟酌至當；又刑法第59條規定
    犯罪之情狀可憫恕者，得酌減其刑。其所謂「犯罪之情狀」
    ，與同法第57條規定科刑時應審酌之一切情狀，並非有截然
    不同之領域，於裁判上酌減其刑時，應就犯罪之一切情狀，
    予以全盤考量，審酌其犯罪有無可憫恕之事由（即有無特殊
    之原因及環境，在客觀上足以引起一般同情，以及宣告法定
    最低度刑，是否猶嫌過重等），以為判斷（最高法院95年度
    台上字第6157號、98年度台上字第3926號判決意旨參照）。
    被告林星佑、王灝、唐紹琦本件重傷害邸柏瑋等2人未遂之
    犯行，固應予非難，惟被告林星佑、王灝、唐紹琦為本案犯
    行時分別僅23歲、22歲、26歲，且於本案前均無前科，有本
    院被告前案紀錄表在卷可參（本院卷第125至130頁），堪認
    被告3人均係因一時衝動而為本件犯行，均非惡性重大、慣
    習於犯罪或危害鄰里之人；又其等於本院審理時均坦承犯行
    ，並向邸柏瑋等2人表示歉意，被告林星佑並於本院審理時
    與邸柏瑋、陳楚文達成和解，分別賠付新臺幣（下同）30萬
    元、50萬元，被告王灝則與邸柏瑋、陳楚文於本院審理中均
    達成和解，分別賠付25萬元、50萬元，被告唐紹琦於本院審
    理中與陳楚文達成和解並賠付5萬元（唐紹琦尚有5萬元於11
    1年7月30日前給付），有邸柏瑋撤回告訴狀（王灝部分）、
    和解書、匯款證明、和解協議書、匯款申請書、本院和解筆
    錄及審理筆錄在卷可憑（本院卷第239、337至345、369至37
    0、391、407、411頁），足認被告3人確顯悔意；再者，被
    告3人就本案犯案之情節較共犯王浚嘉輕，而共犯王浚嘉業
    經另案判處有期徒刑2年6月確定。本院斟酌上開各情，認本
    案縱依重傷害未遂之規定減輕其刑後，科以法定最低刑度（
    即有期徒刑2年6月），仍嫌過重，客觀上足以引起一般同情
    ，實屬情輕法重，其等犯罪情狀實堪憫恕，爰均依刑法第59
    條規定酌減其刑，並均依刑法第70條之規定遞減之。
肆、撤銷原判決之理由及科刑審酌事由：　
一、原審以被告犯行事證明確，予以論罪科刑，固非無見。惟：
    ⒈刑事審判旨在實現刑罰權之分配正義，故法院對於有罪被
    告之科刑，應符合刑罰相當之原則，使輕重得宜，罰當其罪
    ，查被告3人於原審審理時僅坦承部分犯行，終於本院坦認
    全部犯行，且被告林星佑、王灝於本院審理中與邸柏瑋、陳
    楚文均達成和解，被告唐紹琦則於本院審理時與陳楚文達成
    和解，其等並分別賠付邸柏瑋等2人、填補邸柏瑋等2人部分
    損失，均如前述，犯後態度尚可，原審就此部分未及審酌，
    稍有未合。⒉參與本案重傷害未遂犯行之人應為被告3人及共
    犯王浚嘉，已說明如前，原審認尚有其他年籍不詳之2名成
    年男子共同參與，與被告3人間有犯意聯絡及行為分擔，為
    共同正犯，亦有未當。⒊又被告3人及共犯王浚嘉均否認有何
    持用尖硬物攻擊邸柏瑋等2人，且邸柏瑋等2人所受傷勢亦與
    尖硬物攻擊之傷勢未合，復無其他事證證明其等有持尖硬物
    攻擊邸柏瑋等2人，自難認被告3人或共犯王浚嘉有手持不明
    尖硬物攻擊邸柏瑋等2人之情狀，原審以被告3人持不明尖硬
    物毆擊邸柏瑋等2人，亦有未洽。被告3人上訴請求從輕量刑
    ，即有理由。
二、檢察官上訴意旨固主張被告等係基於殺人之犯意，攻擊告訴
    人邸柏瑋等2人乙節。惟按殺人未遂罪之成立，以有殺害他
    人生命之故意，著手於殺人之實行而未發生死亡之結果為要
    件，而殺人未遂罪、使人受重傷未遂罪與普通傷害罪之區別
    ，端賴行為人於行為時究出於殺人、使人受重傷或傷害他人
    身體之犯意而定；又刑法上犯意之存否，固係隱藏於行為人
    內部主觀之意思，被害人傷痕之多寡、受傷處所是否為致命
    部位、傷勢輕重程度、行為人下手情形、使用之兇器種類、
    與被害人曾否相識、有無宿怨等情，雖不能執為區別殺人未
    遂、使人受重傷未遂與普通傷害之絕對標準，然仍非不得盱
    衡審酌事發當時情況，深入觀察行為人之動機、行為人與被
    害人之衝突起因、行為當時所受之刺激，視其下手情形、力
    道輕重、加害之部位、攻擊次數、手段是否猝然致被害人難
    以防備，佐以行為人所執兇器、致傷結果、雙方武力優劣，
    暨行為後之後續動作等客觀情狀予以綜合觀察，論斷行為人
    內心主觀之犯意。經查：
(一)被告等人雖與王浚嘉雖於案發之際輪番毆打邸柏瑋等2人，
    惟本案糾紛之緣起乃因王浚嘉對邸柏瑋同行友人洪杏玟為輕
    挑言語，雙方一言不合，又因年輕氣盛，動輒拳腳相向，並
    非因夙怨恩仇而預謀犯罪，核先敘明。
(二)又被告等人固與王浚嘉輪番毆打邸柏瑋等2人，惟均係徒手
    攻擊，並無積極證據足認被告等人有持尖硬物品攻擊邸柏瑋
    等2人之事實，已詳如前述，其間王浚嘉固有先後持星聚點K
    TV內之鐵椅及告示牌作勢攻擊，幸均遭店員搶回椅子、被告
    唐紹琦搶走告示牌攔阻制止，而釀成無法挽回之悲劇，惟被
    告等人主要攻擊之處在邸柏瑋等2人之眼部、頭部，造成邸
    柏瑋等2人之眼部眶底均受有閉鎖性骨折、眼部瘀腫，另陳
    楚文之顏面、顱骨亦受有骨折等傷勢，幸未傷及邸柏瑋等2
    人之脖子、頸部等足以斲傷奪取邸柏瑋等人2人生命之致命
    脆弱核心部位，難認被告等人有殺人即有致邸柏瑋等2人於
    死之決絕犯意。
(三)綜上，刑法上殺人罪與重傷害之規範內涵，已如上述，檢察
    官上訴意旨雖主張被告係基於殺人之犯意而為本案犯行，恐
    有未合。是檢察官上訴即非有理，惟原判決既有前開可議之
    處，自應由本院將原判決撤銷並自為判決。
三、爰以行為人之責任為基礎，審酌被告3人與邸柏瑋等2人素不
    相識，並無深仇大恨，僅因口角糾紛，不思理性解決紛爭，
    即基於共同造成邸柏瑋等2人身體重傷害結果也不違背本意
    之不確定故意與犯意聯絡，集眾人之力，逞血氣之勇，致犯
    本案，且邸柏瑋等2人已經倒臥在地、無抵抗能力之情形下
    ，猶不停手，使其等受有犯罪事實欄所示傷害，亦使社會
    大眾惶惶不安，嚴重破壞社會治安，所為應嚴予非難，惟念
    其等犯後均已坦承全部犯行，並於本院審理中與邸柏瑋等2
    人達成和解，並分別賠付、填補邸柏瑋等2人部分損失，均
    如前述，犯後態度尚可，兼衡其等犯罪之動機、目的、手段
    及分工、情節、素行、邸柏瑋等2人所受傷勢及告訴人陳楚
    文於本院審理時表示：對被告3人科刑範圍沒有意見等語（
    本院卷第391頁）、告訴人邸柏瑋或具狀或於和解書中表示
    對被告林星佑、王灝不予追究等語（本院卷第239、337、40
    7頁），暨被告林星佑於本院自陳：大學畢業之智識程度、
    目前從事做資源回收，平均月收入3萬元、家中只有其與父
    親在工作，但父親收入不高、母親年紀大了，沒有工作之家
    庭生活經濟狀況（本院卷第268、391頁）；被告王灝於本院
    自陳：高中畢業之智識程度、目前從事汽車維修工作，平均
    每月收入2萬5,000元到3萬元、單親家庭、需要扶養母親及
    外婆之家庭生活經濟狀況（本院卷第268、391頁）；被告唐
    紹琦於本院自陳：高中畢業之智識程度、目前從事裝潢，平
    均月收入不固定、無需扶養之人之家庭生活經濟狀況（本院
    卷第268、391頁）等一切情狀，各量處如主文第2至4項所示
    之刑。
伍、緩刑之說明：　　
　  查被告3人未曾因故意犯罪受有期徒刑以上刑之宣告，有其
    等本院被告前案紀錄表在卷可採（本院卷第125至130頁頁）
    ，素行尚佳，其等於案發時分別僅23歲、22歲、26歲有餘，
    血氣未定，亦尚非人生歷練豐富、思慮完全成熟之人，因一
    時思慮未周，未能體察其行為之嚴重性，致罹重典，今已深
    切悔悟，於本院坦承全部犯行，被告林星佑並於本院審理時
    與邸柏瑋、陳楚文和解，各賠付50萬元、30萬元，被告王灝
    則與邸柏瑋、陳楚文於本院審理中均達成和解，分別賠付25
    萬元、50萬元，被告唐紹琦於本院審理中與陳楚文達成和解
    並賠付5萬元（唐紹琦尚有5萬元於111年7月30日前給付），
    有邸柏瑋撤回告訴狀（王灝部分）、和解書、匯款證明、和
    解協議書、匯款申請書、本院和解筆錄及審理筆錄在卷可憑
    （本院卷第239、337至345、369至370、391、407、411頁）
    ，顯現思過及填補告訴人損失之誠意，經此偵查、審判及刑
    罰宣告之教訓，應知所警惕，復斟酌自由刑本有中斷被告3
    人生活，產生標籤效果等不利復歸社會之流弊，倘令其等入
    監服刑，恐未收教化之效，先受與社會隔絕之害，對於初犯
    者，若輕易施以該中期自由刑，將使其等喪失對拘禁之恐懼
    ，減弱其自尊心；且執行機構設施、人力有限，難以對受刑
    人全面達到教化之效果，因此似此中期自由刑既無益於改善
    受刑人惡性，又無威嚇之效果，基此本院認被告3人經此偵
    、審程序及科刑宣告之教訓後，當能知所警惕，本院認其等
    宣告之刑均以暫不執行為適當，爰依刑法第74條第1項第1款
    之規定，併諭知如主文第2至4項所示期間之緩刑為適。另為
    使告訴人陳楚文獲得更充足之保障，避免被告唐紹琦僥倖利
    用分期之利，獲得法院寬判，並督促被告唐紹琦確實依約續
    為履行和解條件，經斟酌被告唐紹琦與陳楚文之和解筆錄內
    容，爰依刑法第74條第2項第3款規定，命被告唐紹琦應依附
    件所示之給付期限、方式向陳楚文支付。復為使被告3人謹
    記教訓，提昇其法治觀念，避免再罹刑章，再衡酌被告3人
    之生活工作環境、犯罪之危害性、犯後態度、刑法目的及比
    例原則後，爰依刑法第74條第2項第5款、第8款規定，諭知
    被告林星佑、王灝均應於緩刑期間內向檢察官指定之政府機
    關、政府機構、行政法人、社區或其他符合公益目的之機構
    或團體提供義務勞務80小時，並接受20小時之法治教育；被
    告唐紹琦應於緩刑期間內向檢察官指定之政府機關、政府機
    構、行政法人、社區或其他符合公益目的之機構或團體提供
    義務勞務40小時，並接受10小時之法治教育，期能藉由義務
    勞務及法治教育過程，讓被告3人再度深切反省其行為之是
    非對錯；並依刑法第93條第1項第2款之規定，諭知緩刑期內
    付保護管束，俾觀護人得觀其表現及暫不執行刑罰之成效，
    惕勵自新。又上開給付損害賠償之諭知，得為民事強制執行
    名義，且被告唐紹琦於本案緩刑期間倘未如期支付或被告3
    人違反上開應行負擔之事項，而情節重大，足認原宣告之緩
    刑難收其預期效果，有執行刑罰之必要者，依刑法第75條之
    1第1項第4款規定，其緩刑之宣告自得由檢察官向法院聲請
    撤銷。
據上論斷，應依刑事訴訟法第369條第1項前段、第364條、第299
條第1項前段，刑法第28條、第278條第1項、第3項、第55條、第
25條第2項、第59條、第74條第1項第1款、第2項第3款、第5款、
第8款、第93條第1項第2款，判決如主文。
本案經檢察官吳文琦提起公訴，檢察官葉惠燕提起上訴，檢察官
周啟勇到庭執行職務。
中　　華　　民　　國　　111 　年　　6 　　月　　30　　日
                  刑事第三庭    審判長法　官  張惠立
                                      法　官  鄭昱仁
                                      法　官  劉兆菊
以上正本證明與原本無異。
如不服本判決，應於收受送達後20日內向本院提出上訴書狀，其
未敘述上訴之理由者並得於提起上訴後20日內向本院補提理由書
（均須按他造當事人之人數附繕本）「切勿逕送上級法院」。
                                       書記官  陳嬿如
中　　華　　民　　國　　111 　年　　6 　　月　　30　　日
附錄：本案論罪科刑法條全文
中華民國刑法第278條
使人受重傷者，處5年以上12年以下有期徒刑。
犯前項之罪因而致人於死者，處無期徒刑或10年以上有期徒刑。
第1項之未遂犯罰之。

附件：
被告唐紹琦願給付陳楚文新臺幣（下同）壹拾萬元，付款方式如下：於民國111年6月16日當場給付伍萬元，餘款於111年7月30日前匯至陳楚文指定之帳戶（帳戶資料詳卷）